# 关注公司资产转让的问题

提问人：zyqlucsuc@163.c 时间：2015-12-03 10:18:52
版主 您好 有这样一个情况 公司投资的非子公司现在面临股权变更，所有的往来 都是母公司承担，存货及固定资产等大概 1800 万，另一个投资方愿意 1000 万买，这样呢 公司的股权变更了 问题 1 ：这种可以作为股权转让吗？公司转让前净资产仅为 60 万，收回 1000万，这样投资收益很大，感觉这样不合理 问题 2 ：如果说变卖的是存货和固定资产，那么资产处置有个损失，投资方还有个投资损失，这个子公司的账上的这个往来要怎么处理，因为这个往来要由母公司承担 请帮忙看下 ，谢谢！

回答人：chenyiwei
该交易后，母公司是否丧失对该子公司的控制权？另一个投资方是向该子公司购买其经营性资产，还是向母公司购买该子公司的股权？“往来由母公司承担”是什么意思？

提问人：zyqlucsuc@163.c 时间：2015-12-04 09:35:09
转让后母公司丧失控制权，另一个投资方购买的是经营性资产，钱支付给子公司的母公司，债券债务都归母公司承担（负债），另一个投资方就接手资产，别的都不管，就相当于支付的钱就是买这个子公司存货和固定资产的

回答人：chenyiwei
你最好用ABC指代各公司，把交易过程更清楚地表述一下。子公司的经营性资产被买走后，那么这个子公司的壳怎么办？